---
title: "20171026"
date: "`r Sys.Date()`"
output:
  rmdformats::readthedown:
    highlight: kate
    code_folding: hide
    css: toc.css
    pandoc_args: [
        "--from", "markdown+autolink_bare_uris+tex_math_single_backslash-implicit_figures"
        ]
editor_options: 
  chunk_output_type: console
---
      


```{r knitr_init, echo=FALSE, cache=FALSE}

## Global options
options(max.print="75")
knitr::opts_chunk$set(echo=TRUE,
                      cache = TRUE,
	             prompt=FALSE,
               tidy=TRUE,
               comment=NA,
               message=FALSE,
               warning=FALSE)
knitr::opts_knit$set(width=75)
```


```{r set}
library(ggplot2)
library(DBI)  # 必須ではないらしい
library(RPostgreSQL)
library(magrittr)
library(dplyr)
library(reshape2)
library(GGally)
library(pROC)
con <- dbConnect(PostgreSQL(), host="192.168.11.16", 
                 port=5432, 
                 dbname="datacom2017", 
                 user="postgres", 
                 password="postgres")
#dbGetQuery(con,"SET CLIENT_ENCODING TO 'shift-jis';")
scan_query <- function(query_path) {
  return (
    scan(query_path, what='', quote='', sep='\n', comment.char = '', encoding='UTF-8') %>% 
      gsub(pattern='--.*$', replacement='') %>% # 正規表現でコメントアウトを消す
      paste0(collapse=' ')
  )
}
```

# 初回来店データでrepeaterになるかのロジスティック回帰

```{r}
dataset <- dbGetQuery(con,"
SELECT
  *
FROM
  customer_2")

str(dataset)
```

2016~2017年に初回来店しているお客様のみに対して

```{r}
new_customer <- dataset %>% filter(first_year == 2016 | first_year == 2017)
#new_customer <- dataset[dataset$first_year == 2016 | dataset$first_year == 2017,]
nrow(new_customer)
```

## 来店回数(repeterかどうか)の確認

```{r}
new_customer <- cbind(new_customer,
                      total_count = new_customer[,c(9:14)] %>% rowSums())
table(new_customer$total_count)
```
16年前半に来て、それ以降きてない人が0になるので、削除・・・あれ？一回も来てない人はデータないんじゃないっけ？？

ついでに，ロジスティックの目的関数作成
```{r}
new_customer <- new_customer %>% filter(total_count != 0) %>%
#new_customer <- new_customer[new_customer$total_count != 0,] %>%
  mutate(repeater = as.numeric(total_count != 1))
table(new_customer$repeater)
```


初回来店のデータが欲しい
```{r}
dataset2 <- dbGetQuery(con,"
                       SELECT
                       *
                       FROM(
                       SELECT
                       *,
                       ROW_NUMBER() OVER(PARTITION BY customer_id ORDER BY dt) AS row_num
                       FROM
                       receipt_henpin_syori_fin
                       ) AS A
                       WHERE
                       row_num = 1
                       ")

dataset3 <- dbGetQuery(con,"
                       SELECT
                       *
                       FROM
                       line_henpin_syori_fin
                       ")
dataset4 <- dbGetQuery(con,"
                       SELECT
                       *
                       FROM
                       product_2
                       ")



coupon_id <- dataset4 %>% filter(category_1=="クーポン                          ") %>% select(product_id)

coupon_line <- onaosi_id %>% left_join(dataset3,"product_id")

coupon_data <- dataset2 %>% left_join(coupon_line,"receipt_id") %>%
  mutate(coupon_ = !is.na(product_id)) %>% select(customer_id,coupon_) 

dataset2 <- dataset2 %>% left_join(coupon_data,"customer_id")

```

```{r}
new_customer_firstdata <- new_customer %>%
  select(customer_id,zip_code,dm,sex,birth_age,repeater) %>%
  left_join(dataset2,by="customer_id") 
```

```{r}
ggplot(new_customer_firstdata,aes(x=birth_age,fill=repeater %>% as.character()))+
  geom_bar()+
  facet_grid(.~coupon_,scales = "free")

```



## 初回データ確認
使うデータだけにしつつ相関関係の確認

こういう時は男女とかのデータが数字じゃないと困るね
めんどいからとりあえず抜くだけ
```{r,fig.width=50,fig.height=80}
new_customer_firstdata_naout <- na.omit(new_customer_firstdata %>% select(repeater,t,day,dm,sex,store_id,in_tax,regi_staff,simei,item_num,coupon_))
str(new_customer_firstdata_naout)
cor(new_customer_firstdata_naout[,c(-2,-4,-5,-8,-9)])
ggpairs(data=cbind(new_customer_firstdata_naout[,c(-1,-2,-8)],
                   color_re=as.factor(new_customer_firstdata_naout$repeater)),
        mapping = aes(color = color_re,alpha=0.5),
        upper = list(continuous = wrap(ggally_cor, size = 15)), 
        lower = list(continuous = 'smooth'))+
  theme_bw(base_family = "HiraKakuPro-W3")+
  theme(axis.text = element_text(size=30),
                   strip.text.x = element_text(size=40),
                   strip.text.y = element_text(size=40))
```
よく考えたら相関係数はあんまり意味ないか

item_numと，in_taxに離れ値がないか確認
```{r}
boxplot(new_customer_firstdata_naout$item_num)
boxplot(new_customer_firstdata_naout$in_tax)
```

item_numは使わない  
in_taxは階級分けする


・・・あれっレジスタッフの種類めっちゃ多いけど，これこのまま回帰していいのかな

## ロジスティック回帰


```{r}
logistic_data <- new_customer_firstdata_naout %>%
  mutate(day = day %>% as.character(),
         store_id = store_id %>% as.character, 
         regi_staff = regi_staff %>% as.character(),
         hour = substr(new_customer_firstdata_naout$t,1,2) %>%
           as.numeric()) %>% 
  mutate(hour_ = ifelse(hour < 11,"朝",ifelse(hour<14,"昼",                                     ifelse(hour<18,"夕方","夜"))),
         in_tax_ =ifelse(in_tax < 3000,1,
                         ifelse(in_tax < 6000,2,
                                ifelse(in_tax < 10000,3,
                                       ifelse(in_tax < 20000,
                                              4,5)))) )

output.glm <- glm(repeater~ day + dm + sex +
                    store_id + in_tax_ + regi_staff + coupon_ + 
                    simei + hour_ ,
                  family=binomial,data = logistic_data)
summary(output.glm)
exp(output.glm$coefficients)
```




```{r}
# 予測子を取り出してx軸のデータにする
xaxis1 <- output.glm$linear.predictor 
# 曲線描画用のx軸データを生成する。
xaxis2 <- seq(from=min(xaxis1), to=max(xaxis1), length=200)

# 曲線用の予測値データを生成する
yaxis2 <- exp(xaxis2)/(1+exp(xaxis2))#生成データから予測値を出す。分子に注意

#　プロット
plot(xaxis1,new_customer_firstdata_naout$repeater) #元の予測子と実測データをプロット
lines(xaxis2, yaxis2) #生成データで曲線を描画する


#new_customer_firstdata[is.na(new_customer_firstdata)]$repeater
```

```{r}
outlies <- which(xaxis1 > 8|xaxis1 < -8)

logistic_data[outlies,]
```


```{r}
model.best <- step(output.glm)
```

## 誤差識別率
1:2だったから，まぁ0.7ぐらいにしてみますか？

```{r}
fit<- fitted(model.best)
new_customer_firstdata_naout<- cbind(new_customer_firstdata_naout,fit)
predict <- ifelse(new_customer_firstdata_naout$fit>0.7,1,0)
new_customer_firstdata_naout<-cbind(new_customer_firstdata_naout, predict)
table(new_customer_firstdata_naout$repeater, new_customer_firstdata_naout$predict)
```

うん，数が違うこと，もっとちゃんと考慮してやらなきゃダメだね
```{r}
ROC <-  roc(response=new_customer_firstdata_naout$repeater, predictor=fit)
plot(1-ROC$specificities, ROC$sensitivities, xlab="1-Specificity", ylab="Sensitivity", type="l", lwd=2, col="blue")
abline(a=0,b=1,lty=2 ) # ROC曲線の描画 col="色"で色を指定
CI<-ci.auc(ROC, conf.level=0.95) # AUCの信頼区間
cutoff <- coords(ROC, x="best", ret=c("threshold", "sensitivity", "specificity", "ppv", "npv"), best.method="closest.topleft")
c.point <- cutoff[1] # モデル上のカットオフ値を格納
beta<- coef(model.best) # ロジスティックモデルの回帰係数（対数オッズ比）を格納
cutoff.variable <- (log(c.point/(1-c.point))-beta[1])/beta[2] # 元の変量のカットオフ値を計算
#ここから結果
ROC$auc #ROC曲線の曲線下面積AUC（C統計量とも呼ばれる）
CI #曲線下面積AUCの95%信頼区間
c.point # 回帰分析モデル上のカットオフ値
cutoff[2:5] 
#sensitivityは 感度（%表記なら100倍）
#specificityは特異度（%表記なら100倍）
#ppvは陽性的中率（positive predictive value)（%表記なら100倍）
#npvは陰性的中率NPV（negative predictive value）（%表記なら100倍）
```

#　ニューラルネットワーク

```{python}
import tensorflow as tf
```

